臺灣臺北地方法院刑事判決
111年度審訴字第1209號
公  訴  人  臺灣臺北地方檢察署檢察官
被      告  楊秀玉



上列被告因傷害案件，經檢察官提起公訴（111年度調偵字第678
號），本院判決如下：
    主  文
本件公訴不受理。
    理  由
一、公訴意旨如附件起訴書所載。
二、按告訴乃論之罪，告訴人於第一審辯論終結前，得撤回其告
    訴，又告訴經撤回者，應諭知不受理之判決，刑事訴訟法第
    238條第1項、第303條第3款分別定有明文。再不受理之判決
    ，得不經言詞辯論為之，亦為同法第307條所明定。
三、查本件告訴人何彬偉、黃裕泰告訴被告楊秀玉傷害案件，經
    檢察官提起公訴，認其係涉犯刑法第277條第1項之傷害罪嫌
    ，依同法第287條前段之規定，須告訴乃論。茲據告訴人2人
    均於民國111年6月29日具狀撤回對被告之告訴，有刑事撤回
    告訴狀2份（見本院卷第41、43頁）在卷可稽，則依前揭規
    定，爰不經言詞辯論，逕諭知不受理之判決。
據上論斷，應依刑事訴訟法第303條第3款、第307條，判決如主
文。
本案經檢察官王繼瑩提起公訴，檢察官吳春麗到庭執行職務。 
中　　華　　民　　國　　111 　年　　7 　　月　　7 　　日
　　　　　　　　　刑事第二十一庭  審判長法  官  程克琳
                                        法  官  王筱寧
　　　　　　　　　　　　　　　　　　　　法  官  倪霈棻
上正本證明與原本無異。 
如不服本判決應於收受送達後20日內向本院提出上訴書狀，並應
敘述具體理由；其未敘述上訴理由者，應於上訴期間屆滿後20日
內向本院補提理由書（均須按他造當事人之人數附繕本）「切勿
逕送上級法院」。告訴人或被害人如對於本判決不服者，應具備
理由請求檢察官上訴，其上訴期間之計算係以檢察官收受判決正
本之日期為準。因疫情而遲誤不變期間，得向法院聲請回復原狀
。
                                        書記官  吳雪華
中　　華　　民　　國　　111 　年　　7 　　月　　7 　　日
附件：
臺灣臺北地方檢察署檢察官起訴書
                                    111年度調偵字第678號
　　被　　　告　楊秀玉　





上列被告因傷害案件，已經偵查終結，認應該提起公訴，茲將犯
罪事實及證據並所犯法條分敘如下：
　　　　犯罪事實
一、楊秀玉於民國110年9月22日下午2時前某時，至臺北市○○區○
    ○路0段00號之臺北市立聯合醫院仁愛院區內看診，在過卡程
    序中欲詢問當時櫃台行政人員謝欣玲疫苗相關問題，因不滿
    謝欣伶之回應，霸佔櫃台並大聲喧嘩，謝欣玲隨即呼叫保全
    人員黃裕泰到場勸導，然勸導未果，楊秀玉不理會逕自上樓
    ，黃裕泰見狀即上前拉住楊秀玉之側背包揹帶欲請楊秀玉留
    步說明，楊秀玉基於傷害之犯意，以手抓推黃裕泰，同時間
    駐衛警何彬偉因收到無線電呼叫到場支援，楊秀玉亦基於同
    一犯意，以手抓何彬偉脖子，致黃裕泰受有雙側上肢多處擦
    傷；何彬偉則受有前頸部、左肘窩多處擦傷之傷害。
二、案經何彬偉、黃裕泰訴由臺北市政府警察局大安分局報告偵
    辦。
　　　　證據並所犯法條
一、證據清單及待證事實
 證據名稱 待證事實 ㈠ 被告楊秀玉於警詢及偵查中之供述 被告辯稱：我希望告訴人黃裕泰將手放開，推他只是自衛。 ㈡ 告訴人黃裕泰於警詢中之指述 全部犯罪事實 ㈢ 告訴人何彬偉於警詢中之指述 全部犯罪事實 ㈣ 台北市立聯合醫院驗傷診斷明書2張 告訴人2人受有如犯罪事實欄所載傷害之事實。 ㈤ 監視器錄影光碟及翻拍照片 被告楊秀玉先於過櫃檯前方以大動作比畫方式疑似對櫃檯人員咆嘯後，告訴人黃裕泰先至櫃檯了解狀況，被告楊秀玉仍僵持在該處，嗣後離開櫃台前往手扶梯處，告訴人楊裕泰隨即跟上、告訴人何彬偉則跟隨在後，告訴人楊裕泰先拉住被告楊秀玉之背包揹帶，隨後被告楊秀玉出手推擠告訴人黃裕泰，隨後畫面即呈現被告與告訴人2人推擠狀況 
二、核被告所為係犯刑法第277條第1項傷害罪嫌。
三、依刑事訴訟法第251條第1項提起公訴。
　  此　  致
臺灣臺北地方法院
中　　華　　民　　國　 111　　年　　4 　　月　　6 　　日
　　　　　　　　　　　　　　　檢 察 官  王 繼 瑩
本件正本證明與原本無異
中　　華　　民　　國　 111　　年　　4 　　月　　27　　日
                              書 記 官  吳 惠 琪
附錄本案所犯法條全文    
中華民國刑法第277條
傷害人之身體或健康者，處 5 年以下有期徒刑、拘役或 50 萬
元以下罰金。
犯前項之罪，因而致人於死者，處無期徒刑或 7 年以上有期徒
刑；致重傷者，處 3 年以上 10 年以下有期徒刑。